【裁判字號】    98,訴,153
【裁判日期】    980505
【裁判案由】    毒品危害防制條例
【裁判全文】
臺灣宜蘭地方法院刑事判決               98年度訴字第153號
公  訴  人  臺灣宜蘭地方法院檢察署檢察官
被      告  甲○○
                    （另案於臺灣宜蘭監獄執行中）
上列被告因違反毒品危害防制條例案件，經檢察官提起公訴（98
年度撤緩偵字第9號），本院合議庭裁定適用簡式審判程序，爰
不經通常程序判決如下：
    主  文
甲○○施用第一級毒品，累犯，處有期徒刑拾月。扣案之第一級
毒品海洛因貳拾貳包（合計淨重參點伍柒公克）均沒收銷燬之。
    犯 罪 事 實
一、甲○○前因施用毒品案件，經本院分別以88年度毒聲字第39
    號、91年度毒聲字第83號裁定送觀察勒戒，因均認無繼續施
    用毒品之傾向，先後經臺灣宜蘭地方法院檢察署檢察官於民
    國88年3月29日、91年3月1日以88年度偵字第250號、91年度
    毒偵字第124號為不起訴處分確定。又因施用毒品案件，經
    本院以91年度毒聲字第547號裁定令入戒治處所施以強制戒
    治，並經以91年度訴字第364號判決判處有期徒刑1年確定，
    再因施用毒品案件，經本院以92年度訴字第300號判決判處
    有期徒刑1年確定，上開2罪於94年12月27日縮刑期滿執行完
    畢。復因施用毒品、竊盜案件，分經本院以95年度訴字第77
    號、95年度易字第119號判決判處有期徒刑1年2月、有期徒
    刑4月，經減刑並定應執行刑為有期徒刑9月確定，於96年7
    月16日縮刑期滿執行完畢。詎仍不知悔改，又基於施用第一
    級毒品海洛因及第二級毒品安非他命之犯意，於96年11月2
    日上午某時，在其位於宜蘭縣羅東鎮○○○路133號5樓之租
    屋處，以將海洛因及安非他命摻在一起以玻璃球燒烤吸食之
    方式，同時施用第一級毒品海洛因及第二級毒品安非他命1
    次，嗣於96年11月2日下午2時許，為警在上址查獲，並扣得
    第一級毒品海洛因22包（合計淨重3.57公克）。
二、案經宜蘭縣政府警察局羅東分局報請臺灣宜蘭地方法院檢察
    署檢察官偵查起訴。
    理  由
一、上開事實，業據被告甲○○於本院審理時坦承不諱，且被告
    於96年11月2日經警採尿送驗結果，確呈嗎啡、安非他命類
    陽性反應，此有慈濟大學濫用藥物檢驗中心檢驗總表、尿液
    編號對照表在卷可稽，並有海洛因22包扣案可資參佐，而扣
    案之毒品經送檢驗之結果，含第一級毒品海洛因成分，合計
    淨重3.57公克（空包裝總重6.30公克）純度15.06％，純質
    淨重0.54公克等情，亦有法務部調查局鑑定書附卷可考，核
    均與被告前開任意性自白之事實相符，自堪信為真實。查被
    告前因施用毒品案件，經本院分別以88年度毒聲字第39號、
    91年度毒聲字第83號裁定送觀察勒戒，因均認無繼續施用毒
    品之傾向，先後經臺灣宜蘭地方法院檢察署檢察官於88年3
    月29日、91年3月1日以88年度偵字第250號、91年度毒偵字
    第124號為不起訴處分確定。又因施用毒品案件，經本院以
    91年度毒聲字第547號裁定令入戒治處所施以強制戒治，並
    經以91年度訴字第364號判決判處有期徒刑1年確定，再因施
    用毒品案件，經本院以92年度訴字第300號判決判處有期徒
    刑1年確定，上開2罪於94年12月27日縮刑期滿執行完畢。復
    因施用毒品、竊盜案件，分經本院以95年度訴字第77號、95
    年度易字第119號判決判處有期徒刑1年2月、有期徒刑4月，
    經減刑並定應執行刑為有期徒刑9月確定，於96年7月16日縮
    刑期滿執行完畢，有臺灣高等法院被告前案紀錄表在卷可按
    ，本件事證明確，被告犯行堪以認定，應依法論科。
二、核被告所為，係犯毒品危害防制條例第10條第1項、第2項之
    施用第一級、第二級毒品罪。其施用第一級毒品海洛因、第
    二級毒品安非他命前持有第一級毒品海洛因及第二級毒品安
    非他命之低度行為，為施用毒品之高度行為所吸收，均不另
    論罪。被告同時施用第一級毒品海洛因及第二級毒品安非他
    命，為想像競合犯，應從一重之施用第一級毒品罪處斷。查
    被告前因犯施用毒品、竊盜案件，分經本院以95年度訴字第
    77號、95年度易字第119號判決判處有期徒刑1年2月、有期
    徒刑4月，經減刑並定應執行刑為有期徒刑9月確定，於96年
    7月16日縮刑期滿執行完畢，有卷附臺灣高等法院被告前案
    紀錄表可按，其受有期徒刑之執行完畢後，5年內故意再犯
    本件有期徒刑以上之罪，為累犯，依法加重其刑。爰審酌被
    告施用毒品之行為對於自己及社會所造成之危害程度非輕，
    且經觀察勒戒、強制戒治後，仍難抑毒癮，再度施用毒品，
    惟念其犯後審理中坦承犯行，態度尚稱良好等一切情狀，量
    處如主文所示之刑。扣案之第一級毒品海洛因22包（合計淨
    重3.57公克），為查獲之第一級毒品，不問屬於被告與否，
    應依毒品危害防制條例第18條第1項前段之規定沒收銷燬之
    。至被告供陳供施用毒品所用之玻璃球1個，並未扣案，業
    經被告丟棄滅失，爰不另為沒收之諭知，附此敘明。
據上論斷，應依刑事訴訟法第273條之1、第299條第1項前段，毒
品危害防制條例第10條第1項、第2項、第18條第1項前段，刑法
第11條前段、第55條、第47條第1項，判決如主文。
本案經檢察官張立言到庭執行職務
中    華    民    國    98    年     5     月     5    日
                  刑事第二庭法  官  鄭貽馨
以上正本證明與原本無異。
如不服本判決應於收受送達後十日內向本院提出上訴書狀，並應
敘述具體理由；其未敘述上述理由者，應於上訴期間屆滿後二十
日內向本院補提理由書(均須按他造當事人之人數附繕本)「切勿
逕送上級法院」。
                            書記官  高雪琴
中    華    民    國    98    年    5     月    6     日
附錄本案論罪科刑法條全文：
毒品危害防制條例第10條
施用第一級毒品者，處 6 月以上 5 年以下有期徒刑。
施用第二級毒品者，處 3 年以下有期徒刑。


司法院資訊處製作；財團法人民間司法改革基金會備份。
